【裁判字號】    92,上訴,4237
【裁判日期】    921224
【裁判案由】    詐欺等
【裁判全文】
臺灣高等法院刑事判決                          九十二年度上訴字第四二三七號
    上  訴  人
    即  被  告  丙○○原名莊.
    選任辯護人  黃勝文律師
    上  訴  人
    即  被  告  乙○○
                甲○○原名余.
    右二人共同
    選任辯護人  李進成律師
右上訴人因詐欺等案件，不服臺灣板橋地方法院九十一年度訴字第一六三六號，中華
民國九十二年九月二十九日第一審判決（起訴案號：臺灣板橋地方法院檢察署九十年
度偵字第六二四四號）提起上訴，本院判決如左：
    主  文
原判決撤銷。
丙○○共同連續偽造私文書，足以生損害於他人，累犯，處有期徒刑貳年，如附表所
示之偽造信用卡玖拾捌張、電腦主機、電腦螢幕、燒錄機各壹台、磁片貳張均沒收。
乙○○、甲○○共同連續偽造私文書，足以生損害於他人，各處有期徒刑壹年貳月，
如附表所示之偽造信用卡玖拾捌張、電腦主機、電腦螢幕、燒錄機各壹台、磁片貳張
均沒收。
    事  實
一、丙○○（原名莊金山）曾因違反懲治盜匪條例案件，經臺灣板橋地方法院以八十
    一年度訴緝字第二九號判處有期徒刑八年六月，褫奪公權五年確定，於民國八十
    九年六月三十日縮刑期滿執行完畢。猶不知悔改，竟與甲○○（原名余月和）、
    楊盛發（業經本院以九十一年度上訴字第四八五號判處有期徒刑二年六月確定在
    案）、乙○○共同基於偽造私文書之概括犯意聯絡，自九十年一月間某日起，由
    丙○○自綽號「小陳」之成年男子處以每張空白信用卡半成品新台幣（下同）一
    千元之代價，陸續購入偽造之空白信用卡半成品及客戶資料後，交由甲○○在台
    北縣樹林市○○○街八十四巷二號三樓，利用電腦及錄碼機等設備，輸入內碼等
    客戶資料，將客戶資料燒錄在前開所購得之偽造空白信用卡半成品，並將輸入資
    料之信用卡在錄碼機上刷過，而完成偽造信用卡，足以生損害於被偽造之發卡銀
    行及名義上之持卡人（如附表所示）。嗣於九十年二月二十三日下午五時許至桃
    園中正國際機場（以下簡稱中正機場），由丙○○、甲○○將偽造之信用卡五十
    一張交給乙○○，四十九張交給楊盛發，共計一百張（其中九十八張詳如附表所
    示），分別置於身上或托運行李中，一同搭乘中華航空公司ＣＩ─一０六號班機
    飛往日本羽田機場，欲共同在日本不特定商店刷卡購物。惟於入境日本時，因證
    件有異而遭日方查獲後，見事跡敗露，乙○○即將其身上所攜帶之五十一張信用
    卡交由丙○○破壞信用卡上磁條後，藏置在日本羽田機場日本移民局機場遣留室
    通風口內，嗣該四人經遣返回台，於同年月二十四日入境中正機場時，為內政部
    警政署航空警察局（以下簡稱航空警察局）員警在楊盛發托運之行李中，查獲偽
    造之信用卡四十九張。另藏置於日本羽田機場日本移民局機場遣留室通風口內之
    偽造信用卡四十九張（原五十一張遺失二張），亦經日本移民局移由航空警察局
    查扣，共計扣得如附表所示之偽造信用卡九十八張。丙○○遭查獲後，並帶同警
    方至其位於台北縣樹林市○○○街八十四巷二號三樓住處搜索，並扣得偽造信用
    卡所用之電腦主機、電腦螢幕及燒錄機各一台，磁片二張。
二、案經內政部警政署航空警察局移送臺灣桃園地方法院檢察署報請臺灣高等法院檢
    察署核轉臺灣板橋地方法院檢察署偵查起訴。
    理  由
一、訊據上訴人即被告丙○○、乙○○、甲○○均矢口否認有何右揭事實之犯行，被
    告丙○○固坦承扣案之信用卡、電腦主機、燒錄機、磁片均係伊所有，惟辯稱：
    信用卡、燒錄機都是和「小陳」買的，但伊沒有能力製造那一百張卡，資料是小
    陳拿給伊的云云；被告乙○○坦承：有帶一百張到日本云云；被告甲○○辯稱：
    伊沒有參與製造偽卡，只對照資料是否正確，沒有輸入資料，且不認識楊盛發、
    乙○○，沒有跟丙○○拿卡片給楊盛發、乙○○云云。
二、經查：
（一）右揭事實業據被告丙○○於警訊及檢察官第一次偵訊中坦承不諱（見桃檢第三
      五五○號偵卷第五頁、第六頁、第五八頁反面至第五九頁），被告甲○○迭於
      警訊、偵查、原審時供稱：成員有伊本人、被告丙○○、乙○○、共犯楊盛發
      ，及一位不知名之男子（未曾謀面）。係由「小陳」提供被告丙○○手提電腦
      及偽卡、資料，由伊以手提電腦外接錄碼機，將姓名、卡號、內碼等資料輸入
      電腦後，將偽卡在錄碼機上刷過，就完成偽卡製造。偽造之信用卡約一百餘張
      ，是被告丙○○交付與伊已製造完成之偽卡成品及以Ａ４列印之姓名資料，由
      伊於九十年二月二十三日凌晨左右在其住處以手提電腦及錄碼機完成燒錄，再
      於九十年二月二十三日下午四時許在桃園中正國際機場由被告丙○○交付被告
      乙○○、共犯楊盛發一起攜帶出境。伊自九十年初起參與犯案，伊沒有刷卡，
      只負責將資料Key in到電腦內，再經由驅動程式將電腦上的資料透過燒錄機燒
      到空白信用卡。空白信用卡及客戶資料都是被告丙○○給伊，Key in完成後，
      被告丙○○再把它拿走。伊幫被告丙○○是因為內碼需要打字，幫其輸入內碼
      ，啟動燒錄機，大約打二、三十張內碼左右，只要內碼輸入時信用卡就可以做
      出來，伊不知道內碼如何得到。被告乙○○、共犯楊盛發應該是被告丙○○僱
      用的人。伊有幫被告丙○○輸入信用卡的部分，輸入時電腦會連結燒錄器，裡
      面會放入空白的信用卡，輸入時會輸入一些英文字，電腦連結燒錄機已經在啟
      動，再打入內碼時，內碼就燒錄到信用卡裡面。被告丙○○拿給伊時已經先打
      好信用卡號，伊核對信用卡及Ａ４上面的資料，Ａ４上有一些數字及英文字母
      看不懂。後來燒錄機是可以用的，並不是賣給伊等時不可以用。大約幫被告丙○○輸入二、三十張，花了兩個鐘頭左右等語（見桃檢第三五五○號偵卷第八
      頁反面至第九頁反面、第五六頁反面，原審卷第六四頁、第一二八頁）。被告
      乙○○於警訊、偵訊、原審審理時亦供稱：伊與共犯楊盛發先前是朋友關係，
      楊盛發知道伊經濟情況不好，於九十年一月底介紹被告丙○○、甲○○認識，
      當時其等二人就與伊談替渠等盜刷偽卡可獲取高額利潤。伊曾經看到被告丙○○與一名微胖男子談到製作偽卡機器的事情，被告甲○○則是負責破解裝置在
      刷卡機上盜錄不特定客人之資料以便偽製磁帶，楊盛發則是在外找經濟較不好
      的人帶領刷卡，由被告丙○○、甲○○提供偽卡圖利。於九十年二月二十三日
      下午四時許在桃園中正國際機場由被告丙○○拿出一百張偽造信用卡，分別交
      給其五十一張，楊盛發四十九張，被告丙○○要伊與楊盛發、甲○○至日本，
      由伊等四人在日本不特定地點刷卡消費，但於九十年二月二十三日晚間十時許
      在日本羽田機場為日本海關人員發覺有異，伊即將放在身上之五十一張偽卡交
      給被告丙○○，被告丙○○立刻將五十一張偽卡中的磁帶破壞，並要伊將該批
      偽卡藏匿在日本海關留置室中的通氣孔中，所以沒帶回臺灣。被告丙○○是其
      等這群人的頭，從九十年一月起，由被告丙○○購買空白信用卡，裡面密碼及
      客戶資料都是被告丙○○取得。信用卡是楊盛發拿給伊，應該是被告丙○○供
      應的等語（見桃檢第三五五○號偵卷第十二、十三頁、第五四頁反面，原審卷
      第三九頁、第一二八頁）。共犯楊盛發於警訊、原審則供承：偽造信用卡都是
      由被告丙○○提供，分工係由被告丙○○製作假卡提供給伊等刷卡消費，被告
      甲○○負責解析信用卡資料及統計贓款。伊先認識被告丙○○，後來因缺錢找
      工作，大約是在八十九年十二月時，被告丙○○問其有無興趣一起工作，要伊
      當他的車手，即刷偽卡的人，後來介紹被告乙○○做這件事。被告丙○○有向
      伊等提過是向別人買偽卡的，卡上並沒有客戶名字等語（見桃檢第三五五○號
      偵卷第二一頁反面、第二二頁、第二三頁反面、第五二頁反面，原審卷第六五
      頁、第一四六頁）。被告甲○○、乙○○及共犯楊盛發前開所述均核與被告丙○○前開所述情節大致相符，被告丙○○、甲○○、乙○○確有於右揭時地，
      基於概括犯意，偽造信用卡之犯行，應屬無疑。
（二）被告丙○○雖自原審調查迄於本院審理時翻異其詞否認公訴人所指犯行，然其
      於數度改口，先稱：伊跟「小陳」買全部做好信用卡，只是沒有簽名而已。那
      台燒錄機不能使用。伊沒有請被告甲○○輸入資料到電腦裡面去，也沒有叫共
      犯楊盛發及被告乙○○刷偽造卡。磁帶裡面的資料都已經打好了，不是其輸入
      的等情。後又改稱：伊有叫被告甲○○來打電腦。那些資料早就輸入好，只是
      買燒錄器，刷過去，在電腦裡面顯示資料，以便核對資料。復改口稱：伊沒有
      叫被告甲○○輸入資料，因為伊不會使用電腦也不會用燒錄器。伊本來是想叫
      被告甲○○核對，那台燒錄器，不能側錄也不能解。伊知道如何操作燒錄器，
      接電及插上去其會，驅動程式不會打，也不會灌驅動程式。小陳有跟伊講過操
      作燒錄器，有看小陳使用過。再改稱：伊知道如何使用燒錄器，因為英文及打
      程式不會，所以伊請被告甲○○幫其打英文及驅動程式，但是驅動程式不能使
      用，所以根本不能打。則被告丙○○對於究竟有無請被告甲○○將資料輸入乙
      節，忽而稱有，忽而稱無，且係請被告甲○○執行驅動程式，或是輸入信用卡
      內碼，所述亦不一致，對於是否知悉如何使用燒錄器前後仍不一致，且與其於
      警訊及檢察官第一次偵訊及共犯所述情節不符，益徵前開辯詞應係避重就輕卸
      責之詞，尚難採信。又被告丙○○於本院審理時辯稱：製造偽卡至少須具備網
      版印刷機器、電腦圖製機、雷射標籤盪印機、壓板機、切割機、晾乾架、印刷
      油墨等機器器具，伊只有一台燒錄機，沒有能力製造那一百張卡，並請求函查
      信用卡製造公司是否僅備乙台即可完成製作云云，然查，被告丙○○於警詢時
      已自承：伊向自稱「小陳」男子以每張一千元之代價購得空白卡，依「小陳」
      提供之客戶卡資料以燒錄機及電腦將客戶資料燒錄至空白卡之磁帶內即可盜刷
      使用等語（見桃檢第三五五○號偵卷第五頁），參以如附表所示扣案之九十八
      張信用卡，經鑑識後均為偽卡（詳如后述），足徵被告丙○○確有參與製造偽
      造信用卡之情事，扣案之電腦主機、電腦螢幕、燒錄機、磁片二張又均係其製
      造偽卡時所用之工具，至於未扣案之其他機器器具，亦為偽造信用卡之機器，
      雖未扣案，並不足以證明被告丙○○未參與共同製造。是以，被告前開聲請，
      本院認無加以調查之必要而不予准許。
（三）被告甲○○於本院審理時，固爭執警詢、偵查筆錄不實在並辯稱伊沒有輸入資
      料，伊僅幫助被告丙○○檢查信用卡之內外碼是否相符，並未為該偽卡之製作
      行為等情。惟查，被告甲○○歷於原審數次調查期日中均未爭執其警詢、偵查
      筆錄有何不實在之處，且於原審審判期日，經原審審判長於當庭提示其警訊、
      偵查及原審歷次訊問筆錄並告以要旨後，問以有無意見，被告亦答以：沒有意
      見，有原審九十二年八月二十九日審判筆錄可參（見原審卷第一九四頁），參
      以被告甲○○於警詢、偵查、原審迄於本院均自承，由其負責核對資料，則被
      告甲○○於本院審理時始提出之爭執，顯係臨訟卸詞，應不足採。且被告乙○○及共犯楊盛發攜往日本欲刷卡之偽造信用卡，係被告甲○○利用電腦輸入內
      碼，啟動燒錄機將內碼等資料燒錄至信用卡內，而偽造信用卡等情，業據被告
      甲○○於警訊、偵訊及原審審理中自承不諱，亦與被告丙○○、乙○○、共犯
      楊盛發分別於警訊、偵訊中供述互核無訛，其顯然已參與犯罪構成要件之行為
      ，非僅參與犯罪構成要件以外之幫助行為可擬，被告甲○○嗣後翻異其詞，顯
      屬事後卸責之詞，尚難採信。
（四）又扣案如附表所示之信用卡均為偽造之信用卡之事實，業據證人即財團法人聯
      合信用卡處理中心助理專員邱奇泰於九十年二月二十四日警訊中證稱：航空警
      察局所查獲信用卡四十九張，經其鑑識後，認有中國信託八張、中國商業銀行
      三張、慶豐銀行四張、中央信託局一張、匯通銀行三張、華僑銀行三張、上海
      銀行一張、華信安泰一張、富邦銀行一張、台新銀行一張、安泰銀行一張、大
      眾銀行二張、基隆二信一張、荷蘭銀行九張、美國運通卡一張、友邦銀行一張
      、花旗銀行六張、彰化銀行一張、協助信用卡一張，共有鑑識四十九張卡，經
      查證所有卡片皆為偽卡，其中多張信用卡之卡面銀行與實際發卡銀行不符，雖
      有少數信用卡之卡面銀行與實際發卡銀行相符，但經與發卡之銀行查證後，卡
      面之英文凸字持卡人名字與真實持卡人名字不符，判定為偽卡，可認定鑑識後
      四十九張卡都是偽卡等語（見桃檢第三五五號號偵卷第三一頁反面）。於同年
      三月一日警訊中復稱：航空警察局透過中華航空公司通知駐外單位協助在羽田
      機場日本移民局機場留置室通風口找到之四十九張信用卡，其中中國信託有三
      十三張，上海銀行三張，台新銀行十二張，渣打銀行十二張，以上四十九張信
      用卡，和第一次查扣之偽卡四十九張製作手法都是一樣，皆是偽卡，其中多張
      信用卡之卡面銀行與實際發卡銀行不符，雖有少數信用卡之卡面銀行與實際發
      卡銀行相符，但經與發卡銀行查證後，卡面之英文凸字持卡人名字與真實持卡
      人名字不符判定為偽卡，可認定鑑識後四十九張卡都是偽卡等語（見板檢第六
      二四四號偵卷第十一頁反面）。足徵扣案如附表所示之九十八張信用卡均係偽
      造之信用卡。
（五）綜上所述，本件事證明確，並有查獲物品之相片八幀附卷可稽，如附表所示之
      偽造信用卡九十八張、被告丙○○所有偽造信用卡所用之電腦主機、電腦螢幕
      及燒錄機各一台、磁片二張扣案可證，而偽造信用卡、足以生損害於被偽造之
      發卡銀行及名義上持卡人，被告犯行均堪予認定。
三、適用法律
（一）查信用卡係發卡銀行將持卡人之身分資料儲存於背面之磁條，該磁條屬電磁紀
      錄，被告丙○○、甲○○及乙○○偽造信用卡之行為後，總統於九十年六月二
      十日公布增訂刑法第二百零一條之一，並自同年六月二十二日起生效，前開條
      文規定：「意圖供行使之用，而偽造、變造信用卡、金融卡、儲值卡或其他相
      類作為簽帳、提款、轉帳或支付工具之電磁紀錄物者，處一年以上七年以下有
      期徒刑，得併科三萬元以下罰金。行使前項偽造、變造之信用卡、金融卡、儲
      值卡或其他相類作為簽帳、提款、轉帳或支付工具之電磁紀錄物者，或意圖供
      行使之用，而收受或交付於人者，處五年以下有期徒刑，得併科三萬元以下罰
      金。」，而被告行為前，偽造信用卡之行為，係依現行刑法第二百二十條第二
      項及第二百十條規定處斷，比較上開二規定，以增訂前之刑法第二百二十條第
      二項、第二百十條之規定較有利於行為人，依刑法第二條第一項但書規定，就
      被告偽造信用卡之犯行，自應適用增訂前之刑法第二百二十條第二項、第二百
      十條之偽造準私文書罪之規定。
（二）核被告丙○○、甲○○、乙○○三人之所為，均係犯刑法第二百二十條第二項
      、第二百十條之偽造（準）私文書罪。公訴人雖認被告等人偽造信用卡部分係
      涉犯刑法第二百零一條之一第一項之罪，惟公訴人漏未斟酌前開條文係於被告
      等人行為後始增訂者，從而公訴人前開認定之法條即有未洽，應予以更正。被
      告丙○○、甲○○及乙○○與共犯楊盛發間就上開犯行，有犯意之聯絡及行為
      之分擔，皆為共同正犯。又被告三人先後多次偽造（準）私文書，時間緊接，
      方法相同，觸犯基本構成要件相同之罪名，顯均係基於概括犯意為之，應依連
      續犯規定，論以一偽造私文書罪，並依法加重其刑。又被告丙○○曾因違反懲
      治盜匪條例案件，經原審法院以八十一年度訴緝字第二九號判處有期徒刑八年
      六月，褫奪公權五年確定，於八十九年六月三十日縮刑期滿執行完畢，有本院
      被告全國前案紀錄表乙紙在卷可稽，其受有期徒刑之執行完畢，五年以內再犯
      有期徒刑以上之罪，為累犯，應依法加重其刑。
四、公訴意旨另以：被告丙○○、乙○○、甲○○共同基於上開偽造信用卡之概括犯
    意，完成偽造之信用卡後，再由丙○○將製作完成之偽造信用卡或透過有犯意聯
    絡之成年人「小陳」以每張五千元至一萬元之代價販售予不特定之人士，或交由
    楊盛發及乙○○以刷卡購物變現之方式牟取不法利益。刷卡變現之方式為丙○○
    交付偽造信用卡予楊盛發、乙○○之同時亦告知二人偽卡之使用人姓名及刷卡額
    度，以便楊盛發、乙○○於取得偽造信用卡後，在偽造信用卡背面之簽名欄上偽
    簽使用人之署名，使一般人自形式上觀察，均足認該背面署名人為持卡人本人，
    於信用卡有效期間內均有權使用該卡，後持之向不特定商店刷卡購買洋酒或其他
    物品，再予信用卡簽帳單顧客簽名欄，以複寫之方式，一次偽造一式二聯（顧客
    存根聯、特約商店存根聯）或一式三聯（顧客存根聯、特約商店存根聯及銀行存
    根聯）與信用卡背面相同之署名，並偽造完成之特約商店存根聯及銀行存根聯交
    付店員，表示已與特約商店完成買賣，以此簽帳單向發卡銀行簽帳並作為商店經
    由收單向發卡銀行請款之用，致特約商店店員，誤信楊盛發、乙○○係有權持卡
    人，而陷於錯誤，交付所購物品，楊盛發、乙○○以上開方式除連續於（一）九
    十一年二月二日，在台北縣板橋市○○路與雙十路口附近之超商，刷卡三千元；
    （二）九十一年二月四日（應係九十年二月四日），在台北市南港區之家樂福購
    物中心，刷卡二萬五千元外，並曾於不詳時間，在台北縣市各商店內刷卡消費。
    楊盛發與乙○○於每次刷卡購物後，均將刷卡所購得之洋酒、物品及偽造信用卡
    交付予丙○○，丙○○再將消費購得之洋酒攜至台北市○○○路巷內之葡萄洋酒
    專賣店變賣，另刷卡消費購得之其他物品則透過「小陳」變賣掉，變賣物品之總
    額除給付二成到三成之利潤予楊盛發及乙○○外，餘款由丙○○、甲○○獲得，
    四人以此方式牟取不法之利益，並恃以維生。因而認被告丙○○、乙○○、甲○○涉與楊盛發共犯刑法第二百十六條、第二百十條之行使偽造私文書罪、第三百
    四十條之常業詐欺罪云云。經查：
（一）按犯罪事實應依證據認定之，無證據不得推定其犯罪事實；不能證明被告犯罪
      者，應諭知無罪之判決。刑事訴訟法第一百五十四條第二項、第三百零一條第
      一項分別定有明文。又刑事訴訟上證明之資料，無論其為直接證據或間接證據
      ，均須達於通常一般之人均不致於有所懷疑，而得確信其為真實之程度，始得
      據為有罪之認定，若其關於被告是否犯罪之證明未能達此程度，而有合理懷疑
      之存在，致使無從形成有罪之確信。根據「罪證有疑、利於被告」之證據法則
      ，即不得遽為不利被告之認定。（最高法院七十六年度台上字第四九八六號判
      例意旨參照）。次按刑事訴訟法第一百五十六條第二項規定：被告之自白，不
      得作為有罪判決之唯一證據，仍應調查其他必要之證據，以察其是否與事實相
      符。其立法意旨乃在防範被告自白之虛擬致與真實不符，故對自白在證據上之
      價值加以限制，明定須藉補強證據以擔保其真實性。又利用非共同被告之共犯
      之自白或其他不利於己之陳述，為認定被告犯罪之證據，不特與利用被告自己
      之自白作為其犯罪之證明同有自白虛偽性之危險，亦不免有嫁禍於被告而為虛
      偽供述之危險。故就刑事訴訟法第一百五十六條第二項之立法意旨觀之，非共
      同被告之共犯之自白或其他不利於己之陳述，固得作為認定被告犯罪之證據，
      但不得作為有罪判決之唯一證據，仍應調查其他必要之證據，以察其是否與事
      實相符，亦即仍須有補強證據以擔保該共犯自白之真實性，始得採為斷罪之依
      據。又所謂補強證據，則指除該自白或不利於己之陳述本身之外，其他足以證
      明自白之犯罪事實確具有相當程度真實性之證據而言，雖所補強者，非以事實
      之全部為必要，但亦須因補強證據與自白之相互利用，足使犯罪事實獲得確信
      者，始足當之。最高法院九十二年度台上字第三二九八號判決採同一見解。
（二）檢察官認被告丙○○、乙○○、甲○○共犯刑法第二百十六條、第二百十條之
      行使偽造私文書罪、第三百四十條之常業詐欺罪嫌，無非係以被告丙○○、甲○○、乙○○於警局初詢之自白及被告丙○○、乙○○於偵查中坦承不諱，以
      及共犯楊盛發於警局初詢及偵查中之供述，為其主要論據。
（三）本件被告丙○○、甲○○、乙○○固於警局初詢時坦承有上開公訴意旨所指之
      犯行，惟經本院查閱全案卷證，除上開被告等人於警詢之自白外，並未有何被
      告偽簽之簽帳單、偽造信用卡之刷卡紀錄、抑或利用偽卡刷卡購得之物品扣案
      在卷供本院查證。又被告丙○○、甲○○、乙○○於原審及本院審理期間亦已
      堅決否認有上開公訴意旨所指之犯行，被告丙○○辯稱：其是和共犯楊盛發一
      起去買一百張信用卡，其有交卡片去給被告乙○○及共犯楊盛發刷卡，但他們
      回報說都刷不出來等語；被告乙○○辯稱：伊確實有跟楊盛發在臺灣盜刷，但
      是沒有過等語。是以揆諸前揭說明，在無其他補強證據可資佐證之下，殊難僅
      憑被告丙○○、乙○○、甲○○以及非共同被告之共犯楊盛發於警局之自白，
      而為不利被告等人之認定。
（四）綜右所述，既查無其他積極證據足徵被告等確有行使偽造私文書及常業詐欺犯
      行，自難論被告丙○○、乙○○、甲○○以行使偽造私文書罪、常業詐欺罪，
      原應為被告無罪之諭知，惟因公訴人認該部分與前開共同連續偽造私文書犯行
      具有裁判上一罪之關係，爰不另為無罪之諭知。
（五）至於被告丙○○聲請調查「福客多便利商店」是否有刷卡機供顧客購物刷卡之
      服務乙節，被告甲○○聲請與被告乙○○、共犯楊盛發對質乙節，如上所述，
      既無何證據足資證明被告涉有行使偽造私文書、常業詐欺等犯行，則被告之上
      開聲請，即無調查之必要，併予敘明。
五、原審對被告丙○○、乙○○、甲○○為論罪科刑，固非無見。惟查：(一)、被告丙○○、乙○○、甲○○所涉行使偽造私文書、常業詐欺罪嫌，如前所述，經本院
    詳查並無任何積極證據足資證明被告等之犯行，原審未察，遽以論罪，自有未合
    。(二)、原審判決事實欄、理由欄均認定被告等為連續犯，惟卻漏未引用刑法第五
    十六條，亦有未洽。上訴人提起上訴，指摘原判決不當，非全有理由，惟原判決
    既有可議，自屬無從維持，應由本院予以撤銷改判。爰審酌被告丙○○、甲○○
    、乙○○之素行，犯罪之動機、目的、手段、次數，偽造大量信用卡嚴重破壞金
    融交易之秩序，及信用卡真正持卡人之信用，被告丙○○係立於首謀主導之地位
    ，被告甲○○則為分擔輸入內碼製作偽造信用卡等行為，被告乙○○則係分擔持
    偽造信用卡刷卡之行為，及犯罪後態度等一切情狀，分別量處如主文所示之刑。
六、如附表所示偽造之信用卡九十八張，為被告丙○○所有供被告三人犯罪預備所用
    之物，偽造信用卡所用之電腦主機、電腦螢幕及燒錄機各一台、磁片二張為被告
    丙○○所有，供其等犯罪所用之物，均應依刑法第三十八條第一項第二款之規定
    宣告沒收。
據上論斷，應依刑事訴訟法第三百六十九條第一項前段、第三百六十四條、第二百九
十九條第一項前段，刑法第二條第一項但書、第二十八條、第二百十條、第二百二十
條第二項、第五十六條、第四十七條、第三十八條第一項第二款，判決如主文。
本案經檢察官施慶堂到庭執行職務。
中      華      民      國    九十二    年     十二     月    二十四    日
                              臺灣高等法院刑事第三庭
                                  審判長法  官  張  連  財
                                        法  官  張  傳  栗
                                        法  官  黃  金  富
右正本證明與原本無異。
如不服本判決，應於收受送達後十日內向本院提出上訴書狀，其未敘述上訴之理由者
並得於提起上訴後十日內向本院補提理由書（均須按他造當事人之人數附繕本）。
                                        書記官  江  采  廷
中      華      民      國    九十二    年     十二     月    二十五    日
附錄：本判決論罪科刑法條全文
刑法第二百一十條 (偽造變造私文書罪)
偽造、變造私文書，足以生損害於公眾或他人者，處五年以下有期徒刑。
刑法第二百二十條
在紙上或物品上之文字、符號、圖畫、照像，依習慣或特約，足以為表示其用意之證
明者，關於本章及本章以外各罪，以文書論。
錄音、錄影或電磁紀錄，藉機器或電腦之處理所顯示之聲音、影像或符號，足以為表
示其用意之證明者，亦同。
稱電磁紀錄，指以電子、磁性或其他無法以人之知覺直接認識之方式所製成之紀錄，
而供電腦處理之用者。


司法院資訊處製作；財團法人民間司法改革基金會備份。
